---
title: "Getting start with R"
author: "Ting-Shuo Yo"
date: "September 23, 2016"
output: ioslides_presentation
---

```{r setup, include=FALSE}
knitr::opts_chunk$set(echo = FALSE)
```

## 大綱

- 什麼是 R？能吃嗎？
- 動手前的前置作業
- 安裝 R / Rstudio
- 實際的例子，動手做做看
- 基本概念


## 為什麼要用 R ？

- 免費
- 整合開發環境
- 套件豐富
    - 資料讀取
    - 資料清理
    - 分析工具
    - 繪圖報表
- 開發者社群資源
- 套件之間整合度高


## R Programming

- 變數型態
- 輸入/輸出
- 控制結構
- 函數
- 進階控制結構
- 除錯
- 最佳化

## 動手做做看

### 下載資料
```http://opendata.epa.gov.tw/Data/DownloadFile/ATM00240/```

```{r downloadurl, echo = TRUE, cache=TRUE}
furl <- "http://service.dataqualia.com/misc/test01.csv"
download.file(furl, destfile="test01.csv")
```

### 讀取資料
```{r readcsv, echo = TRUE}
data1 <- read.csv("test01.csv", header = F, encoding="UTF-8", stringsAsFactors=F)
head(data1)
```


## 簡單繪圖 1/2

```{r plotTempPoint, echo = TRUE, warning=FALSE}
plot(data1$V6[which(data1$V2=="Tamsui")])
```


## 簡單繪圖 2/2

```{r plotTempLine, echo = TRUE, warning=FALSE}
plot(data1$V6[which(data1$V2=="Tamsui")], type="line")
```


## 快速查詢手冊

###```?```[函數名稱] = ```help(```[函數名稱]```)```

```{r quickhelp, echo=TRUE, eval=FALSE, warning=FALSE}
help(plot, help_type="text")
?plot
```

###```args(function)``` = 顯示函數的輸入/輸出參數
```{r quickhelpargs, echo=TRUE, warning=FALSE}
args(plot)
```


## 常用系統指令 1/2

- getwd() = return current working directory
- setwd() = set current working directory
- dir.create("path/foldername", recursive = TRUE) = create directories/subdirectories
- unlink(directory, recursive = TRUE) = delete directory and subdirectories``
- list.files(recursive = TRUE) = list all, including subdirectories


## 常用系統指令 2/2

- ls() = list all objects in the local workspace
- file.create("name") = create file
    - exists("name") = return true/false exists in working directory
    - info("name") = return file info
    - info("name")$property = returns value for the specific attribute
    - rename("name1", "name2") = rename file
    - copy("name1", "name2") = copy file
    - path("name1") = return path of file


## R 常見符號

- ```<-``` = assignment operator
- ```#``` = comment
- 輸入算式並按下 enter,即會自動計算結果,並且輸出在螢幕上
- 輸入變數的名稱並按下 enter = ```print(x)```
- ```[1]``` 會出現在螢幕輸出的最前面
```{r operator, echo=TRUE, warning=FALSE}
temp.tamsui <- data1$V6[which(data1$V2=="Tamsui")]
temp.tamsui
```


## R基本物件

- 5 種基本物件
    1. character
    2. numeric
    3. integer
    4. complex
    5. logical
```{r atomcalsses, echo=TRUE, warning=FALSE}
a <- "a"
is.character(a)
is.integer(a)
```


## R數值資料
- numbers generally treated as ```numeric``` objects (double precision real numbers - decimals)
- ```Integer``` objects can be created by adding ```L``` to the end of a number(ex. ```1L```)
- ```Inf``` = infinity, can be used in calculations
- ```NaN``` = not a number/undefined
- ```sqrt(value)``` = square root of value




