---
title: "Getting start with R"
author: "Ting-Shuo Yo"
date: "September 23, 2016"
output: ioslides_presentation
---

```{r setup, include=FALSE}
knitr::opts_chunk$set(echo = FALSE)
```

## 大綱

- 什麼是 R？能吃嗎？
- 動手前的前置作業
- 安裝 R / Rstudio
- 實際的例子，動手做做看
- 基本概念


## 為什麼要用 R ？

- 免費
- 整合開發環境
- 套件豐富
    - 資料讀取
    - 資料清理
    - 分析工具
    - 繪圖報表
- 開發者社群資源
- 套件之間整合度高


## R Programming

- 變數型態
- 輸入/輸出
- 控制結構
- 函數
- 進階控制結構
- 除錯
- 最佳化

## 動手做做看

### 下載資料
```http://opendata.epa.gov.tw/Data/DownloadFile/ATM00240/```

```{r downloadurl, echo = TRUE, cache=TRUE}
furl <- "http://service.dataqualia.com/misc/test01.csv"
download.file(furl, destfile="test01.csv")
```

### 讀取資料
```{r readcsv, echo = TRUE, warning=FALSE}
data1 <- read.csv("test01.csv", header = F, encoding="UTF-8", stringsAsFactors=F)
test1 <- data.frame("id"=data1$V1, "name"=data1$V2, "time"=as.Date(data1$V4), "pressure"=as.numeric(data1$V5), "temperature"=as.numeric(data1$V6), "rh"=as.numeric(data1$V7), "wind_speed"=as.numeric(data1$V8), "wind_direction"=data1$V10)
head(test1)
```


## 簡單繪圖 1/2

```{r plotTempPoint, echo = TRUE, warning=FALSE}
plot(test1$temperature[which(test1$name=="Tamsui")])
```


## 簡單繪圖 2/2

```{r plotTempLine, echo = TRUE, warning=FALSE}
plot(test1$temperature[which(test1$name=="Tamsui")], type="line")
```


## 快速查詢手冊

###```?```[函數名稱] = ```help(```[函數名稱]```)```

```{r quickhelp, echo=TRUE, eval=FALSE, warning=FALSE}
help(plot, help_type="text")
?plot
```

###```args(function)``` = 顯示函數的輸入/輸出參數
```{r quickhelpargs, echo=TRUE, warning=FALSE}
args(plot)
```


## 常用系統指令 1/2
- ```getwd()``` = 顯示目前工作目錄
- ```setwd()``` = 設定目前工作目錄
- ```dir.create("path/foldername", recursive = TRUE)``` = 產生新目錄
- ```unlink(directory, recursive = TRUE)``` = 刪除目錄
- ```list.files(recursive = TRUE)``` = 顯示目前目錄的所有檔案


## 常用系統指令 2/2
- ```ls()``` = 顯示目前工作環境裡的所有物件
- ```file.create("name")``` = create file
    - ```exists("name")``` = return true/false exists in working directory
    - ```info("name")``` = return file info
    - ```info("name")$property``` = returns value for the specific attribute
    - ```rename("name1", "name2")``` = rename file
    - ```copy("name1", "name2")``` = copy file
    - ```path("name1")``` = return path of file


## R 常見符號
- ```<-``` = assignment operator
- ```#``` = comment
- 輸入算式並按下 enter,即會自動計算結果,並且輸出在螢幕上
- 輸入變數的名稱並按下 enter = ```print(x)```
- ```[1]``` 會出現在螢幕輸出的最前面
```{r operator, echo=TRUE, warning=FALSE}
temp.tamsui <- data1$V6[which(data1$V2=="Tamsui")]
temp.tamsui
```

# R 語言基礎概念

## 基本資料型態
- 基本物件
- Vectors and List
- Matrices and Data Frames
- Arrays
- Factors
- Missing Values
- Subsetting

## R基本物件
- 5 種基本物件
    1. character
    2. numeric
    3. integer
    4. complex
    5. logical
```{r atomcalsses, echo=TRUE, warning=FALSE}
a <- "a"
is.character(a)
is.integer(a)
```


## R數值資料
- 簡單的數值變數型態
    - 浮點數一律以 `numeric` 物件表示 (double precision)
    - 整數`Integer`一律是長整數，可用數字後面加 `L` 表示(ex. `1L`)
    - `Inf` = 無窮大，可以在運算中使用
    - `NaN` = 非數值資料
- 豐富的數學和統計函數
    - `sqrt(value)` = 開根號
    - `sum(numbers)` / `mean(numbers)` = 加總/平均數
    - `var(numbers)` / `sd(numbers)` = 變異數 / 標準差
    - `cor(A, B)` / `cov(A,B)` = A 與 B 兩串資料的相關係數 / 共變數
    - `prcomp(matrix)` = 主成分分析
    - `fa(matrix)` = 因素分析


## Vectors and Lists 1/3
- atomic vector: 數個同型態的資料
```{r vectors, echo=TRUE, warning=FALSE}
vector <- c(1,2,3,4,5)      # c()=concatenate
print(vector)
print(vector * vector)      # 元件相乘 = vector[1] * vector[1] + ...
print(t(vector) %*% vector) # 向量乘法
```


## Vectors and Lists 2/3
- list() = 特殊的 vector, 可包含不同型態的成員
```{r lists, echo=TRUE, warning=FALSE}
l <- list("id"=101, "name"="John Doe", "scores"=c(8, 7, 8, 3, 9))
print(l)
sum(l$scores)    # = sum(l[[3]])
```

## Vectors and Lists 3/3
- 資料型態轉換
```{r coercion, echo=TRUE, warning=FALSE}
x <- "0"
as.numeric(x) 
as.logical(x)
as.complex(x)
```


## Matrices and Data Frames 1/3
- ```matrix``` 包含同型態的資料, ```data.frame``` 可包含不同型態的資料
- ```matrix(values, nrow = n, ncol = m)```
```{r matrix, echo=TRUE, warning=FALSE}
x <- c(1,2,3,4,5,6)               # x is a vector
mx <- matrix(x, nrow=3, ncol=2)   # mx is a 3x2 matrix
mx
dim(mx)                           # get the dimension with dim()
```


## Matrices and Data Frames 2/3
```{r matrix2, echo=TRUE, warning=FALSE}
# initiate a vector
x <-c(NA, 1, "cx", NA, 2, "dsa")
class(x)
# convert to matrix
dim(x) <- c(3, 2)
class(x)
```


## Matrices and Data Frames 3/3
- ```data.frame``` 可包含不同型態的資料
```{r dataframe, echo=TRUE, warning=FALSE}
df <- data.frame("id"=101:105, "name"=c("Alex","Bob","Carl","Dan","Eve"))
df
df$name
```

## Factors
- ```factor```: 類別資料
```{r factors, echo=TRUE, warning=FALSE}
df$name
as.numeric(df$name)
levels(df$name)
```
- 在分析時要確認```character```跟```factor```的差異.
- ```data1 <- read.csv("test01.csv", header = F, encoding="UTF-8", stringsAsFactors=F)```

## Arrays
- ```array(data, dim, dimnames)``` 多維度資料
```{r arrays, echo=TRUE, warning=FALSE}
x <- 1:8
array(x, c(2,2,2))
```

## Missing Values
- ```NaN``` or ```NA``` = missing values
- ```NaN``` = undefined mathematical operations
- ```NA``` = any value not available or missing in the statistical sense
    - any operations with ```NA``` results in ```NA```
    - ```NA``` can have different classes potentially (integer, character, etc)
    - Note: ```NaN``` is an ```NA``` value, but ```NA``` is not ```NaN```
- ```is.na()```, ```is.nan()``` = use to test if each element of the vector is ```NA``` and ```NaN```

- ```sum(my_na)``` = sum of a logical vector (```TRUE``` = 1 and ```FALSE``` = 0) is effectively the number of ```TRUE```s

## Removing NA Values
- ```is.na()``` = creates logical vector where T is where value exists, F is NA
    - subsetting with the above result can return only the non NA elements
- ```complete.cases(obj1, obj2)``` = creates logical vector where ```TRUE``` is where both values exist, and ```FALSE``` is where any is NA
    - can be used on data frames as well
    - ```complete.cases(data.frame)``` = creates logical vectors indicating which observation/row is good
    - ```data.frame[logicalVector, ]``` = returns all observations with complete data

## Imputing Missing Values
- replacing missing values with estimates (can be averages from all other data with the similar conditions)
```{r imputation10, echo=TRUE, warning=FALSE}
x <- c(1,2,3,NA,4,5)
x
is.na(x)
x[is.na(x)] <- 0
x
```

## Sequence of Numbers
```{r sequence, echo=TRUE, warning=FALSE}
1:10    # creates a sequence of numbers from first number to second number 
seq(1, 10, by=2)
rep(0, times=10)
```

## Subsetting
- R uses *one based index* –> starts counting at 1
- ```[]``` = 用來指定`vector`裡的成員，也可以同時指定多個成員，例如： ```[1:2]```
- ```[[]]``` = 用來指定`list / data.frame`裡的成員
- ```$``` = 用來指定`list / data.frame`裡有`name`的成員

## Indexing 1/2
- ```data[x, y, ...]``` can be used to index a specific element in a data collection ( array, matrix, or data.frame)
```{r indexing1, echo=TRUE, warning=FALSE}
x <- array(1:8, c(4,2))
x
x[1,2]
```

## Indexing 2/2
- Use "sapce" to indicate "every element" in the data collection.
```{r indexing2, echo=TRUE, warning=FALSE}
x <- array(1:8, c(4,2))
x
x[2:3,]
```


# 學寫程式沒有捷徑，just do it!
Quiz Time


## Quiz 1
- 在命令列輸入 2**4，會得到：

    1. 2
    2. 4
    3. 16
    4. 32


## Quiz 2
- 要從 data frame test1 裡挑選前兩欄，應該用以下哪個指令：

    1. test1[1,2]
    2. test1[c(1,2)]
    3. test1[,c(1,2)]
    4. test1[c(1,2),]


## Quiz 3
- 在命令列輸入 ```2+NA```，會得到：

    1. ```NA```
    2. ```NULL```
    3. 2
    4. 0


## Quiz 4
- 在命令列輸入 ```x <- 4```，然後```class(x)```會得到：

    1. character
    2. numeric
    3. integer
    4. logical


## Quiz 5
- 在命令列輸入 ```x <- c(4, "a", TRUE)```，然後```class(x)```會得到：

    1. character
    2. numeric
    3. integer
    4. logical


## Quiz 6
- 在命令列輸入 ```x <- c(1,3,5)```，```y <- c(3,2,10)```，然後```cbind(x,y)```會得到什麼？

```{r, echo=TRUE, warning=FALSE}
x <- c(1,3,5)
y <- c(3,2,10)
rbind(x,y)
```


## Quiz 7
- 在命令列輸入 ```x <- list(2, "a", "b", TRUE)```，```x[[1]]```是什麼？

```{r, echo=TRUE, warning=FALSE}
x <- list(2, "a", "b", TRUE)
x
```


## Quiz 8
- 在命令列輸入 ```x <- 1:4```，```y <- 2:3```，請問```x + y```的答案是什麼？

```{r, echo=TRUE, warning=FALSE}
x <- 1:4
y <- 2:3
x + y
```



## Quiz 9
- ```x <- c(17, 14, 4, 5, 13, 12, 10)```，如果希望將其中大於10的元素都換成4，應該用哪個指令？

```{r, echo=TRUE, warning=FALSE}
x <- c(17, 14, 4, 5, 13, 12, 10)
x > 10
x[x > 10] <- 4
x
```



