---
title: "Functions and Packages"
author: "Ting-Shuo Yo"
date: "October 7, 2016"
output: ioslides_presentation
---

```{r setup, include=FALSE}
knitr::opts_chunk$set(echo = FALSE)
```


# 函數與套件

## 函數 Function
使用 `function()` 宣告一個R物件，即可製作函數。

```r
f <- function(<arguments>) {
        ## Do something interesting
}
```

在 R 語言中，函數屬於物件的一種，因此有以下特性：

- 可以被當成參數，傳遞給其他函數
- 可以存在另一個函數當中
- 如未特別指定，最後一行的結果會自動被當作回傳值


## R 的內建函數
R 內建了豐富的數學和統計函數，例如：

- `sqrt(value)` = 開根號
- `sum(numbers)` / `mean(numbers)` = 加總/平均數
- `var(numbers)` / `sd(numbers)` = 變異數 / 標準差
- `cor(A, B)` / `cov(A,B)` = A 與 B 兩串資料的相關係數 / 共變數
- `prcomp(matrix)` = 主成分分析
- `fa(matrix)` = 因素分析


## 自訂函數 1/2
回顧剛剛看過的例子： 

```{r func, echo=TRUE, warning=FALSE}
for( x in 88:92){
  if(x > 90){          
    grade <- "A"       
  } else if(x > 80){    
    grade <- "B"         
  } else {              
    grade <- "C"         
  }                     
  print(c(x, grade))
}
```

## 自訂函數 2/2
把分數換成等第的功能，我們用了很多次，可以獨立出來寫成函數：

```{r func2, echo=TRUE, warning=FALSE}
grading <- function(x){
  if(x > 90){          
    grade <- "A"       
  } else if(x > 80){    
    grade <- "B"         
  } else {              
    grade <- "C"         
  }                     
  print(c(x, grade))
}

for(x in 88:92){
  grading(x)
}
```


---

## 函數的參數 Function Arguments
函數都有參數（_named arguments_），而參數可以有預設值（_default values_）。

- 正式參數（_formal arguments_）指的是在函數定義時已經明確標出的參數。
- 可以用 `formals` 函數來列出一個函數的正式參數。 
- 呼叫函數的時候，不一定會用到所有的正式參數。
- 函數的參數可以 _missing_ 或是有預設值。


## 參數比對 Argument Matching
R 函數的參數可以用「位置」或「名稱」來比對。以下對 `sd` 函數的呼叫都是一樣的：

```r
> mydata <- rnorm(100)
> sd(mydata)
> sd(x = mydata)
> sd(x = mydata, na.rm = FALSE)
> sd(na.rm = FALSE, x = mydata)
> sd(na.rm = FALSE, mydata)
```

雖然參數的先後可以不依照順序，但是建議還是盡量依序排列，以利閱讀。



## 參數比對 Argument Matching
「位置比對」和「名稱比對」是可以混用的，有名稱的會優先比對，剩下的依照位置順序來比對。
以 `lm` 函數為例（linear model 線性模型）：

```r
> args(lm)
function (formula, data, subset, weights, na.action,
          method = "qr", model = TRUE, x = FALSE,
          y = FALSE, qr = TRUE, singular.ok = TRUE,
          contrasts = NULL, offset, ...)
```

以下兩種呼叫方式的結果是一樣的：

```r
lm(data = mydata, y ~ x, model = FALSE, 1:100)
lm(y ~ x, mydata, 1:100, model = FALSE)
```



## 函數的定義方式 Defining a Function

```r
f <- function(a, b = 1, c = 2, d = NULL) {

}
```

參數可以指定預設值，或是不指定預設值，還可以設為 `NULL`.



## The “...” Argument

參數裡的 ... 表示「有一些其他參數」，通常是用來進一步傳給其他函數。

- 當你的函數會呼叫另一個函數，但是又不想把所有的參數寫出來的時候，可以用...來表示。

```r
myplot <- function(x, y, type = "l", ...) {
        plot(x, y, type = type, ...)
}
```
- 很多內建函數都有 ... 參數，以便用來做為中間函數。

```r
> mean
function (x, ...)
UseMethod("mean")
```



## The “...” Argument

有時後我們無法事先得知有哪些參數會被使用到，此時 ... 就是必要的參數。

```r
> args(paste)
function (..., sep = " ", collapse = NULL)

> args(cat)
function (..., file = "", sep = " ", fill = FALSE,
    labels = NULL, append = FALSE)
```



## Arguments Coming After the “...” Argument

在 ... 後面的參數必須明確指定名稱。

```r
> args(paste)
function (..., sep = " ", collapse = NULL)

> paste("a", "b", sep = ":")
[1] "a:b"

> paste("a", "b", se = ":")
[1] "a b :"
```


## R 套件管理
R 的系統設計

- 主要分成兩大部分：
    - R 的基本核心（R-base）
    - 其他

- 各種功能被分散在眾多「套件」之中（packages）
    - *base R** 包含核心功能與基本函數
    - 基本安裝也包含 `util`, `stats`, `datasets` 等套件
    - 依據應用領域的不同，會有不同的推薦套件 
    - 在 CRAN 有登記的套件超過 5000 種以上


## 套件安裝

- 在 Rstudio 透過圖形介面安裝套件
- 透過 console command 安裝
```{r pkginst, echo = TRUE, cache=TRUE}
install.packages("ggplot2")
```


## 套件版本

- `installed.packages()`指令可以顯示已經安裝的套件
```r
           Package      LibPath                          Version  
base       "base"       "C:/PROGRA~1/R/R-27~1.1/library" "2.7.1"  
boot       "boot"       "C:/PROGRA~1/R/R-27~1.1/library" "1.2-33" 
class      "class"      "C:/PROGRA~1/R/R-27~1.1/library" "7.2-42" 
cluster    "cluster"    "C:/PROGRA~1/R/R-27~1.1/library" "1.11.11"
codetools  "codetools"  "C:/PROGRA~1/R/R-27~1.1/library" "0.2-1"  
datasets   "datasets"   "C:/PROGRA~1/R/R-27~1.1/library" "2.7.1"  
foreign    "foreign"    "C:/PROGRA~1/R/R-27~1.1/library" "0.8-26" 
```
- 升級新版本的 R 有時需要重新安裝套件



## 常用套件介紹
2015年上半年的資料，最受歡迎的 R 套件：

1. `Rcpp` 提供與 C++ 的整合，提昇計算效率。
2. `ggplot2` 是最受歡迎的進階繪圖套件，背後有 Grammar of Graphics 這個理論基礎。
3. `stringr` 提供了文字資料處理的常用函數。
4. `plyr` 為資料的分割、合併與會整提供了豐富的工具。
5. `digest` 提供為資料加密的功能。


## 想用特定的分析方法分析資料
例如，我想用階層線性回歸（r hierarchical linear model）

- [Google](https://www.google.com.tw/webhp?sourceid=chrome-instant&ion=1&espv=2&ie=UTF-8#q=r%20hierarchical%20linear%20model) 是你的好幫手
    - Hierarchical linear models and lmer | R-bloggers
    - Hierarchical Linear Model | R Tutorial
    - Hierarchical Linear Regression - R Tutorial Series

- 通常你會在這些地方找到答案：
    - [CRAN](https://cran.r-project.org/) (The **C**omprehensive **R** **A**rchive **N**etwork)
    - [R-blogger](https://www.r-bloggers.com/)
    - [Stackoverflow](http://stackoverflow.com/)



## 套件新聞
R 現在已經是個很大的社群，隨時有新的套件和應用發佈。

[*The R journal*](https://journal.r-project.org/) 是個線上期刊，半年一期，有很多基於特定套件做某種分析的文章，可以理解套件的特性與使用情境。例如：

- [Maps, Coordinate Reference Systems and Visualising Geographic Data with mapmisc](https://journal.r-project.org/archive/2016-1/brown.pdf)  by Patrick Brown

[*R-blogger*](https://www.r-bloggers.com/) 則是比較新聞性的網站，除了社群動態之外，也有很多的教學文章，例如：

- [Get air quality data for the United Kingdom using the rdefra package](https://www.r-bloggers.com/get-air-quality-data-for-the-united-kingdom-using-the-rdefra-package/) by Claudia Vitolo


