---
title: 'R: Visualization on Maps'
author: "Ting-Shuo Yo"
date: "November 18, 2016"
output: 
  ioslides_presentation:
    widescreen: true
---

```{r setup, include=FALSE}
knitr::opts_chunk$set(echo = TRUE, warnning=F, message=F, dpi=100, cache=T)
```

## 關於本課程

### 這段課程的主題是「如何在地圖上呈現資料」，包含以下概念：
* 相關的 R 套件
* 實際案例練習
    * 地點標示
    * 事件密度
    * 空間內差

### 本課程使用的套件：
- ggplot
- ggmap
- gstat
- sp


## 其他工具也做得到

* Excel
    * [進階功能Power Map，整合數據和圖像資料做決策](https://plus.104.com.tw/activity/df367b11-be2f-44bc-9297-4ad39de49f7f)

* Google Maps API
    * [Google Maps JavaScript API: visualization 程式庫](https://developers.google.com/maps/documentation/javascript/visualization)

* 其他服務，例如：
    * [MapsData](http://www.mapsdata.co.uk/)
    * [Colore Maps](https://colore.ms/)


## R 的繪圖

* 用範例學習：[R Graphics]() by _Paul Murrell_
    * 著名的參考書，網路版免費
    * 選你想要畫的圖，看程式碼，然後修改

* [The R Graph Gallery](http://www.r-graph-gallery.com/)
    * 更多的範例

* 動手做：
    * [Quick-R: Creating a Graph](http://www.statmethods.net/graphs/creating.html)



## ggmap 套件

- ggmap 套件是一個專門用來繪製地圖的 R 套件
- 使用 ggplot 的語法來結合地圖與資料並進行繪製
- 有多個地圖來源可以選擇：
    - Google Map
    - OpenStreetMap
    - Stamen Maps
    - CloudMade Maps
- 除了基本的資料點標示之外，還可以透過 ggmap 的所提供的函數來使用 Google 地圖 API 的各種功能


## ggmap 範例：台灣地圖

```{r, warning=F}
require(ggmap)
map <- get_map(location = 'Taiwan', zoom = 7)
ggmap(map)
```

## ggmap: get_map()

地圖的位置是透過 location 參數來指定，而 zoom 則是控制地圖的大小
```{r, warning=F}
tpe = c(lon=121.5197,lat=25.0356)
map <- get_map(location=tpe, zoom=11)
ggmap(map)
```


## language 文字標示的語言

```{r, warning=F}
map <- get_map(location=tpe, zoom=11, language="zh-TW")
ggmap(map)
```


## maptype 指定地圖的類型

```{r, warning=F}
map <- get_map(location=tpe, zoom=11, language="zh-TW", maptype="roadmap")
ggmap(map)
```

## maptype 指定地圖的類型

```{r, warning=F}
map <- get_map(location=tpe, zoom=11, language="zh-TW", maptype="satellite")
ggmap(map)
```

## maptype 指定地圖的類型

```{r, warning=F}
map <- get_map(location=tpe, zoom=11, language="zh-TW", maptype="toner-lite")
ggmap(map)
```


## 把資料放在地圖上

中央氣象局 2011-2016 年發生的地震資料
```{r, warning=F}
earthquake <- read.csv("cwb_earthquake.csv", stringsAsFactors = F, encoding="UTF-8")
str(earthquake)
```


## 資料加工

```{r, warning=F}
require(dplyr)
# 新增「年份」欄位
earthquake$year <- substr(earthquake$Time,1,4)
# 挑出 2014~2016 的資料
eq1416 <- filter(earthquake, year %in% c("2014","2015","2016")) %>%
  select(Time, Lon, Lat, depth, scale, year)    # 省略不必要的欄位
str(eq1416)
```


## 直接顯示資料
```{r, warning=F}
map <- get_map(location="Taiwan", zoom=7, language="zh-TW")
ggmap(map) + geom_point(aes(x=Lon,y=Lat,colour=scale), data=earthquake, alpha=0.3)
```


## 依年份顯示資料
```{r, warning=F, fig.width=10}
ggmap(map) + 
  geom_point(aes(x=Lon,y=Lat,colour=scale), data=eq1416, alpha=0.3) + 
  facet_grid(~year)
```


## 用等高線顯示資料密度
```{r, warning=F, eval=T}
ggmap(map, extent="panel", maprange=F) + 
  geom_density2d(data=eq1416, aes(x=Lon,y=Lat))
```


## 用顏色顯示資料密度
```{r, echo=T, warning=F, eval=F}
# 黑白地圖較適合疊上色塊
map <- get_map(location="Taiwan", zoom=7, language="zh-TW", color="bw")
# 如同前一張圖的地圖和等高線
ggmap(map, extent="panel", maprange=F) + 
# 統計轉換：換成
  stat_density2d(data=eq1416, aes(x=Lon,y=Lat, fill=..level.., alpha=..level..),
                 size = 0.1, bins = 100, geom = 'polygon') +
# 色階及圖說設定
  scale_fill_gradient("Earthquake Density", low = "green", high = "red") +
  scale_alpha(range = c(0.10, 0.30), guide = FALSE) +
# 等高線移到較上面的圖層
  geom_density2d(data=eq1416, aes(x=Lon,y=Lat, alpha=0.6)) +
# 全圖主題設定
  theme(axis.title = element_blank(), text=element_text(size = 12))
```

## 用顏色顯示資料密度

```{r, echo=F, warning=F, eval=T}
map <- get_map(location="Taiwan", zoom=7, language="zh-TW", color="bw")
ggmap(map, extent="panel", maprange=F) + 
  stat_density2d(data=eq1416, aes(x=Lon,y=Lat, fill=..level.., alpha=..level..),
                 size = 0.1, bins = 100, geom = 'polygon') +
  scale_fill_gradient("Earthquake Density", low = "green", high = "red") +
  scale_alpha(range = c(0.10, 0.30), guide = FALSE) +
  geom_density2d(data=eq1416, aes(x=Lon,y=Lat, alpha=0.6)) +
  theme(axis.title = element_blank(), text=element_text(size = 12))
```

## 逐年地震頻率

facet_wrap(~year)
```{r, fig.width=10, echo=F, warning=F, eval=T}
map <- get_map(location="Taiwan", zoom=7, language="zh-TW", color="bw")
ggmap(map, extent="panel", maprange=F) + 
  stat_density2d(data=earthquake, aes(x=Lon,y=Lat, fill=..level.., alpha=..level..),
                 size = 0.1, bins = 100, geom = 'polygon') +
  scale_fill_gradient("Earthquake Density", low = "green", high = "red") +
  scale_alpha(range = c(0.10, 0.30), guide = FALSE) +
  geom_density2d(data=earthquake, aes(x=Lon,y=Lat, alpha=0.6)) +
  facet_wrap(~year) +
  theme(axis.title = element_blank(), text=element_text(size = 12))
```


## 空間內插：將點狀觀測轉換到平面網格

有時候我們只有「點」的觀測，但是卻需要整個「面」的資料，例如：氣象觀測都是點狀的，但是數值模式需要的是「網格」資料，這時候就需要空間內插。

###空間內插的意義：

- 資料統合
    - 整合在空間上無法相提並論的資料，例如家戶收入
- 預測實際上沒有觀測資料的點
    - 利用空間分布型態的資訊，來預測沒有觀察點的資料


## 空間內插方法的分類

- Global v.s. Local
    - __Global__: 假設一個全平面的分佈
    - __Local__: 只考慮鄰近的點的資料
- Exact v.s. Inexact
    - __Exact__: 內插後觀測點保留原始的觀測值
    - __Inexact__: 用內插值取代原始觀測值
- Deterministic v.s. Stochastic
    - __deterministic__: 忽略可能的誤差範圍，只提供單一值
    - __stochastic__: 提供區間估計


## 常見的空間內插法

- __trend surface__
    - 用資料來估計全平面的分佈
- __IDW__
    - Inverse Distance Weighting，局部的資料內插法，用觀測點資料的加權平均來預測未知資料點的估計值。通常權重與距離的某次方成反比。
- __loess__
    - Local Weighted Smoothing Regression
- __spline__
    - 曲面函數估計常用的數值方法
- __kriging__
    - 地理統計方法


## 在 R 中使用 IDW

需要的套件：

- `gstat`
- `sp`
- `maptools`

```{r, warning=F}
require(gstat)
require(sp)
require(maptools)
```


## 準備網格

```{r, warning=T}
# 設定資料座標
coordinates(earthquake) = ~Lon+Lat

# 設定網格範圍
x.range <- as.numeric(c(117.5, 124.5))
y.range <- as.numeric(c(20.5, 27.2))

# 製作網格點
grd <- expand.grid(Lon = seq(from = x.range[1], to = x.range[2], by = 0.5),
                   Lat = seq(from = y.range[1], to = y.range[2], by = 0.5))  

# 設定網格資料座標
coordinates(grd) <- ~Lon+Lat
gridded(grd) <- TRUE
```


## 看看網格的長相
```{r, fig.width=10}
plot(grd, cex = 1.5, col = "grey")
points(earthquake, pch = 1, col = "red", cex = 0.3)
```


## 呼叫 IDW 函數

網格準備完成，接著我們把地震規模（scale）內插到網格點上。
```{r, wanring=F}
# 呼叫 IDW 函數進行空間內插
idw <- idw(formula=scale~1, locations=earthquake, newdata=grd, debug.level=0)  
# 轉換資料格式以利繪圖
idw.output = as.data.frame(idw, stringsAsFactors=F)
names(idw.output)[1:3] <- c("lon", "lat", "value")  
```

套件 `stat` 也包含 `krige` 函數，使用方法與 `idw` 類似，可以參考函數說明。


## 在地圖上繪製網格資料

現在，我們可以用 `geom_tile()` 把網格資料疊在地圖上了。

```{r, fig.width=3, fig.align="center", warning=F}
ggmap(map, extent="panel", maprange=F) + 
    geom_tile(data=idw.output, aes(x=lon, y=lat, fill=value), alpha=0.5) +
    scale_fill_gradient(low = "green", high = "red") +
    theme(axis.title = element_blank(), text = element_text(size = 12))
```

## 在地圖上繪製網格資料

網格資料的美觀程度，取決於網格的密度，但是網格越密，內插要算越久。以下是把網格間距從 0.5 度調降到 0.1 度的結果。

```{r, fig.width=10, fig.align="center", warning=F, echo=F}
x.range <- as.numeric(c(117.5, 124.5))
y.range <- as.numeric(c(20.5, 27.2))
grd <- expand.grid(Lon = seq(from = x.range[1], to = x.range[2], by = 0.1),
                   Lat = seq(from = y.range[1], to = y.range[2], by = 0.1))  
coordinates(grd) <- ~Lon+Lat
gridded(grd) <- TRUE
idw <- idw(formula=scale~1, locations=earthquake, newdata=grd, idp=4.0, debug.level=0)  
idw.output = as.data.frame(idw, stringsAsFactors=F)
names(idw.output)[1:3] <- c("lon", "lat", "value")  
ggmap(map, extent="panel", maprange=F) + 
    geom_tile(data=idw.output, aes(x=lon, y=lat, fill=value), alpha=0.5) +
    scale_fill_gradient(low = "green", high = "red") +
    theme(axis.title = element_blank(), text = element_text(size = 12))
```


## 小結

我們示範了三種在地圖上顯示資訊的方式：

- 直接顯示資料值
- 顯示資料密度
- 顯示空間內插後的分佈

使用的套件：

- ggplot
- ggmap
- gstat
- sp


## 練習

### 上次我們練習合併了環保署的臭氧濃度和測站資料，請利用上面示範的三種方式顯示在地圖上。

可以參考解答：[modules/rppr03_visualization_on_map/exercise_map.r](https://github.com/tingsyo/NCDR_r_programming/blob/master/modules/rppr03_visualization_on_map/exercise_map.r)


## 課程尾聲

- R 很容易上手，但跟其它程式語言一樣，需要常常使用才能熟練
- 線上課程
    - [R Programming](https://zh-tw.coursera.org/learn/r-programming) by John Hopskins University
    - [R軟體學會教學影片](http://www.r-software.org/movielist)
- R 的使用者和套件眾多，通常遇到的問題已經有人解決過了
    - [CRAN](https://cran.r-project.org/) (The **C**omprehensive **R** **A**rchive **N**etwork)
    - [*The R journal*](https://journal.r-project.org/)
    - [R-blogger](https://www.r-bloggers.com/)
    - [Stackoverflow](http://stackoverflow.com/)



